# 其他权益工具投资核算的单位未分配利润转增资本

提问人：clfp1994 时间：2020-07-08 14:11:00
请教陈版，被审计单位划分为其他权益工具投资的股权投资单位进行了未分配利润转增资本，持股比例未变，此情况是否需要进行账务处理。

回答人：chenyiwei
不改变本企业所享有的权益份额及其风险和报酬特征，因此无需账务处理，备查登记持股数量的增加即可。